【裁判字號】    90,交聲,720
【裁判日期】    900928
【裁判案由】    違反道路交通管理處罰條例聲明異議
【裁判全文】
臺灣臺北地方法院交通事件裁定          九十年度交聲字第七二０號
    異議人即
    受處分人    乙○○
右列受處分人因違反道路交通管理處罰條例案件，對於交通部公路局台北區監理所中
華民國九十年七月二十四日所為之處分（原處分案號為：北監六字第駕裁四０－ＡＦ
00000000號），聲明異議，本院裁定如左：
        主      文
原處分撤銷。
乙○○汽車駕駛人，行車速度，超過規定之最高時速，處罰鍰新台幣壹仟玖佰元，並
記違規點數壹點。
        理      由
一、按行車速度，依標誌或標線之規定，無標誌或標線者，在市區道路，時速不得超
    過五十公里，道路交通安全規則第九十三條第一項定有明文；又汽車駕駛人，行
    車速度，超過規定之最高時速，處新台幣（下同）一千二百元以上二千四百元以
    下罰鍰，道路交通管理處罰條例第四十條第一項定有明文；再汽車駕駛人駕駛汽
    車違反道路交通管理處罰條例第四十條第一項規定者，除應依該條所規定之罰鍰
    處罰外，並予記違規點數一點，道路交通管理處罰條例第六十三條第一項第一款
    亦定有明文。
二、本件受處分人即異議人乙○○於民國九十年六月三日上午八時十三分許，駕駛車
    號六Ｌ－三一七號營業小客車，在台北市○○○路○段、景中街口速限五十公里
    路段，以時速五十七公里速度行駛，為台北市政府警察局文山第二分局交通分隊
    警員甲○○以拍照方式存證，並以受處分人有違反道路交通管理處罰條例第四十
    條第一項規定之行為逕行掣單舉發。嗣受處分人於九十年六月二十五日收受舉發
    違反道路交通管理事件通知單後，隨即於應到案日期九十年七月十三日之後即九
    十年七月十七日向本院聲明異議，因原處分機關尚未裁處，與規定程序不符，遂
    函退原處分機關，原處分機關因受處分人踰越應到案期限十五日內，到案聽候裁
    決，遂於九十年七月二十四日以北監六字第駕裁四０－ＡＦ0000000號裁
    決書逕行裁處受處分人罰鍰一千九百元。
三、本件受處分人雖於九十年七月二十四日始收受原處分，有掛號郵件收件回執影本
    一紙在卷為憑，然因其於收受舉發違反道路交通管理事件通知單後，隨即於九十
    年七月十七日向本院聲明異議，因其已對舉發違規行為表示不服，自無踰越聲明
    異議期限之問題，合先敘明。
四、本件訊據受處分人雖坦承於右開時地駕車之事實不諱，惟矢口否認有右開違規行
    為，辯稱：舉發地點羅斯福路六段四六五號與照片地點不同，照片可以看到有行
    人穿越馬路，伊煞車在停等紅綠燈，怎麼可能行進中，又測速儀器有可能故障云
    云，然查：右開違規事實，業據證人舉發警員甲○○到庭證述無訛，並有違規照
    片一張在卷為憑，且違規地點之雷達測速儀於九十年四月二十六日經檢定合格，
    有效期限至九十年四月，有經濟部標準檢驗局九十年四月二十七日檢定合格證書
    影本附卷可考，又依證人舉發警員甲○○到庭證稱：違規地點是羅斯福路六段、
    景中街口，因電腦建檔是外包，可能打錯地點，且測速器是過測速桿時開始感應
    ，以雷射波感應速度，所以速度感應與照相角度有一段距離，起碼十公尺以上的
    距離之後才會照相等語，顯然受處分人於九十年六月三日上午八時十三分許，於
    台北市○○○路○段、景中街口限速時速五十公里路段，有駕車超速行駛之行為
    無誤。雖依違規照片顯示，雖受處分人車輛之煞車燈亮起，有行人行走於人行穿
    越道上，然因受處分人行近行人穿越道，適巧有行人穿越馬路，自應踩煞車減速
    ，且如證人舉發警員甲○○所證，雷達測速儀是汽車通過測速桿時即以雷射波開
    始感應，感應後才照相，感應桿與照相角度有一段至少十公尺之距離，則受處分
    人在經過雷達測速儀時，經雷射波感應時速為五十七公里，因快接近行人穿越道
    ，受處分人始踩煞車減速慢行或準備停等紅綠燈，故尚難以違規照片上車輛煞車
    燈亮起及行人穿越馬路，即否認違規之事實。從而，受處分人所辯，不足採信，
    本件事證明確，受處分人之違規行為堪以認定。
五、綜上所述，受處分人確實於右開時地駕車超速之違規行為。原處分機關依違反道
    路交通管理事件統一裁罰標準表（修正），因受處分人踰越應到案期限十五日內
    到案聽候裁決，並以受處分人違反道路交通管理處罰條例第四十條第一項規定，
    裁處罰鍰一千九百元，固非無據，然受處分人違反道路交通管理處罰條例第四十
    條第一項規定之行為，依同條例第六十三條第一項第一款規定，尚須記違規點數
    一點，原處分漏未記點，且原處分及舉發違反道路交通管理事件通知單違規地點
    欄誤載為羅斯福路六段四六五號（滬江中學），實應為羅斯福路六段、景中街口
    （因舉發事實乃超速行為，社會事實同一，應屬已舉發完成，自不生逾三個月不
    能舉發之情形），在在均有違誤，本件異議雖無理由，然原處分既有上述違誤，
    自應由本院撤銷原處分，以受處分人有違反道路交通管理處罰條例第四十條第一
    項規定之行為，裁處受處分人一千九百元，並依同條例第六十三條第一項第一款
    規定，並予記違規點數一點，如主文第二項所示，以資適法。
據上論斷，應依道路交通案件處理辦法第二十條前段，裁定如主文。
中      華      民      國    九十      年      九      月    二十八    日
                          臺灣臺北地方法院交通法庭
                                  法  官  李  麗  玲
右正本證明與原本無異。
如不服本裁定，應於裁定送達後五日內向本院提出抗告狀。
                                  書記官  江  虹  儀
中      華      民      國    九十      年      十       月      二     日


司法院資訊處製作；財團法人民間司法改革基金會備份。
